【裁判字號】    99,聲再,29
【裁判日期】    990209
【裁判案由】    竊盜
【裁判全文】
臺灣高等法院刑事裁定                  99年度聲再字第29號
再審聲請人
即受判決人  甲○○
上列聲請人因竊盜案件，對於本院98年度上易字第2826號，中華
民國98年12月30日第二審確定判決（臺灣新竹地方法院98年度易
字第162 號，起訴案號：臺灣新竹地方法院檢察署98年度偵字第
643號），聲請再審，本院裁定如下：
    主  文
再審之聲請駁回。
    理  由
一、聲請意旨略稱：聲請人即受判決人甲○○並無竊盜犯行，本
    院98年度上易字第2826號確定判決（下稱系爭確定判決）就
    以下足以影響判決之重要證據漏未審酌，爰依刑事訴訟法第
    421條之規定，聲請再審：(一)新竹市警察局第二分局民國 98
    年1月17日搜索扣押筆錄顯示，新竹市警察局第二分局於 98
    年1月17 日至被告住處執行搜索，未發現任何應行扣押物，
    本案遭竊物品未曾出現於被告住處；(二)指紋鑑定之證據方法
    本有其限制，縱CD盒上之指紋果係被告所遺留，亦無法據此
    論斷本件犯行為被告所為，況依97年10月18日竹市警二分偵
    字第971017020 號刑事案件證物採驗紀錄表可知，警方在自
    小客車之右車門上及車內CD 盒上分別採得6枚指紋，僅有 1
    枚自CD盒內所採得者，與被告指紋相符；(三)案發當日被告與
    證人郭萬達正常上班，根本未經過或靠近新竹市○區○○路
    2段一帶，業經證人郭萬達證述明確。
二、按不得上訴於第三審法院之案件，其經第二審確定之有罪判
    決，如就足生影響於判決之重要證據漏未審酌者，固得為受
    判決人之利益聲請再審，刑事訴訟法第421 條定有明文，惟
    所謂「足生影響於判決之重要證據漏未審酌」，係指該證據
    業經法院予以調查或經聲請調查而未予調查，致於該確定判
    決中漏未加以調查，而該證據如經審酌，顯足生影響該判決
    之結果，而為被告有利之判決而言。如當事人所提出之證據
    ，不足以影響判決結果，或第二審法院依調查結果，本於論
    理法則、經驗法則，取捨證據後認定事實者，即難據以開始
    再審之程序。又所謂重要證據，必須該證據已足認定受判決
    人應受無罪、或免訴、或輕於原判決所認定之罪名方可，如
    不足以推翻其所認定罪刑之證據，即非足生影響於原判決之
    重要證據。
三、經查：
  (一)系爭確定判決係以聲請人甲○○於97年10 月17日晚間6時30
    分至9時45分間之某時，見李智偉所有之車號2338-MX號自小
    客車停放在新竹市○○路○段234號對面路邊，竟基於意圖為
    自己不法所有之竊盜犯意，打破上開自小客車副駕駛座車窗
    玻璃，徒手竊取李智偉所有、置於車內之零錢約新台幣（下
    同）150元、飛利浦廠牌手機1支（內含門號0000000000號之
    SIM卡1張）及中國信託商業銀行存摺1本、信用卡1張等物品
    ，得手後離去，因認聲請人犯有竊盜罪等情，係綜核聲請人
    之供述、被害人即證人李智偉、證人郭萬達之證詞、現場採
    證照片6 幀、新竹市警察局第二分局「李智偉車內財物竊盜
    案」勘察報告、新竹市警察局97年11月3日竹市警鑑字第097
    0040309 號函附內政部警政署刑事警察局鑑驗書等證據資料
    ，業敘明其證據之斟酌取捨及得心證之理由。是對於郭萬達
    之證詞等證據資料，業經系爭確定判決審理時予以審酌，並
    於判決理由內敘明斟酌取捨之理由，並無聲請意旨所稱漏未
    審酌之情事。
  (二)新竹市警察局第二分局民國98年1 月17日搜索扣押筆錄固載
    明「經搜索未發現應行扣押物」等情，惟因本件尚有其他證
    據可資證明聲請人之犯罪事實。是經搜索聲請人住處未發現
    應行扣押物之結果，無從採為有利聲請人之認定，是以聲請
    人所指云云，尚不足憑以認定聲請人應受無罪、或免訴、或
    輕於原判決所認定之罪名，自非屬前開規定之「重要證據」
    。
  (三)系爭確定判決所採認之指紋鑑定結果，並非用以認定聲請人
    有罪之唯一證據，聲請人以指紋鑑定結果不足採為證據，已
    屬無據。況聲請人所提出之97年10月18日竹市警二分偵字第
    971017020 號刑事案件證物採驗紀錄表，查其證物採驗紀錄
    表之內容僅記載案發當時經警察採集被害人車內可疑指紋之
    採證人、採證時間、位置、鑑驗單位與鑑驗事項及初步篩檢
    結果為「編號4、5照片指紋，因紋線模糊不清、特徵點不足
    無法比對，原件檢還。編號6 照片指紋，與關係人李智偉之
    左拇指指紋相符，原件檢還。編號1、2、3 照片指紋已翻拍
    成5 倍大照片，連同指紋排除卡送刑事警察局鑑驗」，並未
    包含刑事警察局指紋送鑑定結果，尚難據此判斷警察採得之
    指紋是否與被告之指紋相符。是以系爭確定判決縱未審酌及
    此，亦不足憑以認定聲請人應受無罪、或免訴、或輕於原審
    所認定之罪名，亦與首揭所指之「足生影響於判決之重要證
    據」不合。
四、綜上所述，聲請人以系爭確定判決漏未審酌新竹市警察局第
    二分局民國98年1 月17日搜索扣押筆錄、97年10月18日竹市
    警二分偵字第971017020 號刑事案件證物採驗紀錄表、郭萬
    達等重要證據云云，聲請再審，核與刑事訴訟法第421 條之
    規定不符。本件再審之聲請為無理由，應予駁回。
據上論結，應依事訴訟法第434條第1項，裁定如主文。
中    華    民    國    99    年    2     月    9     日
                  刑事第二十庭審判長法  官  楊貴雄
                                    法  官  許必奇
                                    法  官  周明鴻
以上正本證明與原本無異。
不得抗告。
                                    書記官  郭彥琪
中    華    民    國    99    年    2     月    10    日


司法院資訊處製作；財團法人民間司法改革基金會備份。
